臺灣高等法院民事裁定
109年度重上字第580號
上  訴  人  王玉鳳  
訴訟代理人  賴淑芬律師
            蘇小雅律師
            林暐程律師
上列上訴人與被上訴人陳文賢、李常子間請求確認債權不存在等
事件，對於中華民國110年2月23日本院109年度重上字第580號判
決提起上訴，本院裁定如下：
    主    文
上訴人應於本裁定送達後七日內繳納第三審裁判費新臺幣柒拾貳
萬肆仟肆佰陸拾肆元，逾期即駁回上訴。
    理    由
一、按民事訴訟法第481條準用同法第442條第2項規定，上訴不
    合程式或有其他不合法之情形而可以補正者，原審法院應定
    期間命其補正，如不於期間內補正，應以裁定駁回之。
二、本件被上訴人起訴主張其等以所有不動產分別為上訴人設定
    擔保債權金額新臺幣（下同）5,500萬元、1,800萬元、2,80
    0萬元與1,300萬元之普通抵押權（依次下稱第1筆至第4筆抵
    押權），然其實際僅以第1筆抵押權借得4,500萬元，以第二
    筆抵押權借得1,300萬元，及以第3筆及第4筆抵押權借得3,2
    00萬元，且其嗣後已清償部分借款本金，上開借款本金各尚
    欠3,040萬5,000元、326萬5,000元與2,485萬元，而訴請確
    認第1筆抵押權所擔保債權超過3,040萬5,000元部分、第2筆
    抵押權所擔保債權超過326萬5,000元部分、第3筆抵押權所
    擔保債權超過1,485萬元部分，及第4筆抵押權所擔保債權超
    過1,000萬元部分，均不存在。原審判命第1筆抵押權所擔保
    債權超過3,145萬5,000元部分不存在，第2筆抵押權所擔保
    債權超過326萬5,000元部分不存在，第3筆抵押權所擔保債
    權超過1,485萬元部分不存在，第4筆抵押權所擔保債權超過
    1,000萬元部分不存在，駁回被上訴人其餘之訴。上訴人就
    其敗訴部分全部聲明不服，提起上訴。本院廢棄原判決關於
    第3筆抵押權部分，改判第3筆抵押權所擔保債權超過1,576
    萬5,000元部分不存在，駁回上訴人其餘上訴。上訴人不服
    本院第二審判決，提起上訴，依其民事聲明上訴狀所載上訴
    之訴訟標的價額為5,351萬5,000元【（55,000,000-31,455,
    000）+（18,000,000-3,265,000）+（28,000,000-15,765,0
    00）+（13,000,000-10,000,000）=53,515,000】，應徵第
    三審裁判費72萬4,464元，未據上訴人繳納。茲命上訴人於
    收受本裁定正本送達翌日起七日內，如數逕向本法院補繳，
    逾期未補正，依民事訴訟法第481條準用第442條第2項之規
    定，認其上訴不合法，予以駁回，爰裁定如主文。
中　　華　　民　　國　　110 　年　　4 　　月　　30　　日
                  民事第四庭    
                        審判長法  官  傅中樂
                              法  官  趙伯雄
                              法  官  管靜怡 
正本係照原本作成。
核定訴訟標的價額部分，如不服裁定得於收受送達後10日內向本
院提出抗告狀，並繳納抗告費新臺幣1千元。
命補繳裁判費部分不得抗告。
中　　華　　民　　國　　110 　年　　5 　　月　　3 　　日

　　　　　　　　　　　　　    書記官  蕭進忠